【裁判字號】    98,上易,2625
【裁判日期】    981030
【裁判案由】    毒品危害防制條例
【裁判全文】
臺灣高等法院刑事判決              98年度上易字第2625號
上  訴  人
即  被  告  甲○○
                    （另案於臺灣雲林第二監獄執行中）
上列上訴人即被告因毒品危害防制條例案件，不服臺灣臺北地方
法院98年度易字第2055號，中華民國98年9月14日第一審判決（
起訴案號：臺灣臺北地方法院檢察署98年度毒偵字第1942號），
提起上訴，本院判決如下：
    主  文
上訴駁回。
    理  由
一、依刑事訴訟法第350條、第361條、第362條、第367條規定，
    不服地方法院之第一審判決而上訴者，須提出上訴書狀，並
    應敘述具體理由，為上訴必備之程式；其所提出之書狀未敘
    述上訴理由，或僅曾以言詞陳述上訴理由者，均應於上訴期
    間屆滿後20日內補提理由書於第一審法院。第一審法院經形
    式審查，認逾期未補提上訴理由者，應定期間先命補正；逾
    期未補正者，為上訴不合法律上之程式，應以裁定駁回。倘
    已提出上訴理由，但所提非屬具體理由者，則由第二審法院
    以上訴不合法律上之程式，判決駁回。而所謂具體理由，必
    係依據卷內既有訴訟資料或提出新事證，指摘或表明第一審
    判決有何採證認事、用法或量刑等足以影響判決本旨之不當
    或違法，而構成應予撤銷之具體事由，始克當之（例如：依
    憑證據法則具體指出所採證據何以不具證據能力，或依憑卷
    證資料，明確指出所為證據證明力之判斷如何違背經驗、論
    理法則）；倘僅泛言原判決認定事實錯誤、違背法令、量刑
    失之過重或輕縱，而未依上揭意旨指出具體事由，或形式上
    雖已指出具體事由，然該事由縱使屬實，亦不足以認為原判
    決有何不當或違法者（例如：對不具有調查必要性之證據，
    法院未依聲請調查亦未說明理由，或援用證據不當，但除去
    該證據仍應為同一事實之認定），皆難謂係具體理由，俾與
    第二審上訴制度旨在請求第二審法院撤銷、變更第一審不當
    或違法之判決，以實現個案救濟之立法目的相契合，並節制
    濫行上訴（參照最高法院97年度台上字第892號刑事判決意
    旨）。
二、本件原判決以被告甲○○（下稱被告）於警詢、偵訊及本院
    審理之自白、臺灣尖端先進生技醫藥股份有限公司98年5月
    20日之濫用藥物檢驗報告書等證據，認定被告確有於98年5
    月11日晚間7時許，在其位於臺北市○○區○○路之住處，
    施用第二級毒品安非他命之犯行；並參被告前經觀察、勒戒
    及強制戒治後，猶未戒除施用毒品之惡習，其抗拒毒品之意
    志力顯然薄弱，惟念及被告施用毒品僅戕害個人之身體、健
    康，且犯罪後坦白承認犯行之態度等一切情狀，量處有期徒
    刑10月等情，業已詳敘其所憑證據、認定理由及量刑依據，
    從形式上觀察並無任何採證認事、用法或量刑之不當或違法
    。
三、上訴人即被告於上訴意旨雖略以：「被告此次犯行後，深感
    慚愧，對不起家人，因母親重度中風，長期臥病生活起居無
    法自理，上訴人無法放心，請求考量上訴人犯後態度、痛定
    思痛，及家中人口單純等情，體恤為人子盼能在家照顧母親
    ，從輕量刑，使上訴人得易科罰金，代服勞役」云云。惟查
    ，量刑之輕重本屬法院依職權裁量之事項，原審判決量處被
    告有期徒刑10月，已審酌被告其犯罪之動機、對個人之影響
    、前科及犯後之態度等一切情狀，並未逾越職權，亦未違反
    比例原則，核被告之上訴意旨所陳，並未依據卷內既有訴訟
    資料或提出新事證，指摘或表明第一審判決有何採證認事、
    用法或量刑等足以影響判決本旨之不當或違法，而構成應予
    撤銷之具體事由，與刑事訴訟法第361條第2項所稱「具體理
    由」，尚非相當。揆諸上開說明，被告之上訴意旨應認違背
    刑事訴訟法第361條第2項「上訴書狀應敘述具體理由」之規
    定，依同法第367條前段規定，應以判決駁回上訴，並不經
    言詞辯論為之。
據上論斷，應依刑事訴訟法第367條前段、第372條，判決如主文
。
中    華    民    國    98    年    10    月    30    日
                  刑事第二十庭審判長法  官  楊貴雄
                                    法  官  周明鴻
                                    法  官  林銓正
以上正本證明與原本無異。
不得上訴。
                                    書記官  張淨
中    華    民    國    98    年    11    月    3     日


司法院資訊處製作；財團法人民間司法改革基金會備份。
